最  高  行  政  法  院  裁  定
                                     100年度裁字第2269號
再 審原 告  洪石和
訴訟代理人  黃麗蓉律師
            蔣瑞琴律師
            李迎新
再 審被 告  財政部臺北市國稅局
代  表  人  陳金鑑
上列當事人間營利事業所得稅事件，再審原告對於中華民國100
年6月2日本院100年度判字第903號判決，提起再審之訴，本院裁
定如下：
    主  文
再審之訴駁回。
再審訴訟費用由再審原告負擔。
    理  由
一、按提起再審之訴，應依行政訴訟法第277條第1項第4款之規
    定表明再審理由，此為必須具備之程式。所謂表明再審理由
    ，必須指明確定判決有如何合於行政訴訟法第273條或第274
    條所定再審事由之具體情事，始為相當。倘僅泛言有再審事
    由而無具體情事者，仍難謂已合法表明再審理由，所提再審
    之訴，即屬不合法。
二、本件再審原告未依規定申請營業登記，於民國81年度起至85
    年度間，以太極門氣功養生學會（下稱太極門）名義進、銷
    貨，未依法取得及給與他人憑證，案經法務部調查局臺北市
    調查處（下稱臺北市調處）查獲後，移由臺北市稅捐稽徵處
    審理，核認再審原告進貨未依法取得憑證金額為新臺幣（下
    同）48,409,284元（不含稅，其中84年度為13,098,592元）
    ，銷貨未給與他人憑證為62,617,424元（不含稅，其中84年
    度為16,718,507元），除核定補徵營業稅款，並按漏稅額及
    進貨未依法取得憑證處以罰鍰外，另通報再審被告就涉及營
    利事業所得稅部分依法處理。再審被告初查以再審原告84年
    度漏報營業收入16,718,507元，乃以84年度營利事業所得稅
    未申報核定通知書檢附繳款書，依同業利潤標準核定漏報所
    得額為1,504,665元（計算式：營業收入16,718,507元×淨
    利率9% =所得額1,504,665元，行業代號5339-99），應納稅
    額366,166元，並加徵怠報金73,233元（計算式：366,166元
    ×20%＝73,233元）。再審原告不服，未具明理由申請復查
    ；。案經再審被告審理後，變更核定84年度所得額為1,178,
    873元（營業收入13,098,592元×淨利率9% =所得額1,178,8
    73元），應納稅額284,718元，怠報金為56,943元，遂以95
    年4月6日財北國稅法字第0950205613號復查決定核減所得額
    325,792元，怠報金16,290元，變更核定所得額為1,178,873
    元，應納稅額284,718元，怠報金56,943元，其餘復查駁回
    （下稱原處分）。再審原告不服，循序提起行政訴訟，案經
    臺北高等行政法院95年度訴字第3727號判決（下稱95年判決
    ）駁回其訴，並經本院98年度判字第1167號判決（下稱本院
    98年判決）駁回上訴而確定。再審原告以本院98年判決有行
    政訴訟法第273條第1項第1款之事由，提起再審之訴，經本
    院100年度判字第903號判決（原確定判決）駁回，再審原告
    猶未甘服，復對之提起再審。
三、再審原告對於原確定判決以有行政訴訟法第273條第1項第1
    款所定事由，對之提起再審之訴主張：再審原告遭誣陷之刑
    事案件，檢察官係以詐欺及違反稅捐稽徵法起訴，故刑事案
    件審理過程中，除就再審原告是否涉有詐欺一罪進行審理外
    ，更就再審原告是否涉及逃漏稅進行詳實審理，方會於刑事
    判決中認定敬師禮為贈與，刑事案件之審理較行政訴訟更為
    嚴謹縝密，故刑事判決之認定，自有拘束行政訴訟之必要，
    原確定判決捨棄現時有效之判例，竟認此僅屬法律上之見解
    歧異，難謂有適用法規顯有錯誤，有行政訴訟法第273條第1
    項第1款之再審事由。再審被告於核課營業稅時，推定無存
    貨而以進貨金額視為銷貨金額，即認定「進貨等於銷貨」，
    則銷貨毛利為零，何來純益額或所得額，再審被告卻又依同
    業利潤標準核定營利事業所得，課徵營利事業所得稅，對同
    一事件割裂認定事實，原確定判決未考量逕推定無存貨之不
    利益，及事實認定之矛盾，顯違司法院釋字第385號解釋意
    旨及所得稅法第24條規定。且營業稅法雖與所得稅有不同之
    設計，然就基礎事實之認定，仍應一致，否則任由再審被告
    為核課不同種類之租稅，就基礎事實為不同認定，人民何所
    適從，原確定判決於此顯有違誤。又原處分未具體表明其法
    律依據，已違反租稅法定原則，原確定判決未就再審原告此
    部分之主張具體闡釋，顯有適用法律錯誤之再審事由。再審
    被告謊稱因無帳冊即無法認列存貨，顯與法律規定及會計原
    則不符，再審原告所提之證據足認確有代辦品留存，倘代辦
    行為視為營業，則代辦品留存於會館者，即為存貨，原判決
    竟認查得之資料無相關之憑證，無從為營業成本之查核，顯
    與一般會計原理原則不符，且與所得稅法施行細則第31條規
    定相違，有適用法律錯誤及認定事實未依證據之違法云云，
    經核其再審訴狀所表明之再審理由，無非說明其對於上開確
    定判決、原處分或訴願決定不服之理由，業據於前程序提出
    主張，為本院所不採，茲又執為再審理由，無異對於上開確
    定判決認原再審之訴顯無再審理由，所適用之法規究有如何
    不合於法規規定，或有如何違背司法院解釋或本院判例之情
    事，並未指出，難謂已合法表明再審理由。依首揭規定及說
    明，本件再審之訴為不合法，且依行政訴訟法第274條之1規
    定，不得更行提起再審之訴，應予駁回。
四、據上論結，本件再審之訴為不合法。依行政訴訟法第278條
    第1項、第104條、民事訴訟法第95條、第78條，裁定如主文
    。
中    華    民    國    100   年    9     月    15    日
                    最高行政法院第七庭
                        審判長法官  蔡  進  田
                              法官  楊  惠  欽
                              法官  吳  東  都
                              法官  陳  金  圍
                              法官  江  幸  垠

以  上  正  本  證  明  與  原  本  無  異
中    華    民    國    100   年    9     月    16    日
                              書記官  邱  彰  德